---
title: "EjerciciosREstructuras"
author: "Alberto Armijo Ruiz"
date: "24 de octubre de 2018"
output: pdf_document
---
## Ejercicios Estructuras en R

### 1. Crea una función creciente que indique si los elementos de un vector dado son estrictamente crecientes. No se permite ordenar el vector.
```{r}
creciente = function(x){
  creciente = TRUE
  i = 1
  max_l = length(x)-1
  while (i <= max_l && creciente) {
    
    if(x[i] > x[i+1]){
      creciente = FALSE
    }
    i = i+1
  }
  
  creciente
}

p = c(1,2,3,4,5)
creciente(p)

p2 = c(3,1,2,3,4)
creciente(p2)
```


### 2. Crea una función montecarlo que calcule la estimación de la siguiente integral:
```{r}
montecarlo = function(x){
  hits = 0
  for( i in 1:x ){
    r1r2 = runif(2,0,1)
    if(r1r2[2] < r1r2[1]**2 )
      hits = hits +1
  }
  
  hits/x
}

montecarlo(4)
```


### 3.- Crea una lista de 5 vectores numéricos y ordena todos los vectores de la lista.
```{r}
v1 = c(1,2,3,4,5)
v2 = c(3,4,5,1,2)
v3 = c(2,5,4,2,1)
v4 = c(4,5,6,8,2)
v5 = c(6,2,3,9,10)

m_list = list(v1,v2,v3,v4,v5);

for (v in 1:length(m_list)) {
  m_list[[v]] = sort(m_list[[v]])
}

str(m_list)

# Otra forma
m_list2 = list(v1,v2,v3,v4,v5)

m_list2 = lapply(m_list2,sort)
str(m_list2)
```

### 4. Calcula el valor mínimo de cada columna de una matriz, pero toma los valores impares como numeros negativos y los pares como positivos.
```{r}
paroimpar = function(x){
  ifelse(x%%2!=0,-1*x,x) 
}

m_matrix = matrix(c(1,4,3,4,5,5,6,3,4,5,1,23,4,7,8,8,1,3),ncol=3)
m_matrix

m_transformada = apply(m_matrix,c(1,2),paroimpar); m_transformada
col_menores = apply(m_transformada,1,which.min)
pos_menores = cbind(1:nrow(m_transformada),col_menores)
valores_menores = m_matrix[pos_menores]; valores_menores
```

### 5. Dada una matriz devuelva una lista con los valores mayores a 7 de cada fila.
```{r}
m = matrix(c(1,8,12,3,4,10,11,1,2),ncol = 3)
m

mayores = list(m[which(m > 7)])
mayores
```

