---
title: "Ejercicios R Strings"
author: "Alberto Armijo Ruiz"
date: "22 de octubre de 2018"
output: pdf_document
---

## Ejercicios sobre Strings
### 1. Crea un vector de strings que contenga 3 datos: tu nombre y tus dos apellidos.A partir de éste crea un nuevo string con la inicial de tu nombre (y un punto) y el apellido completo utilizando las utilidades de R. En mi caso debería quedar: **R. Romero Zaliz**.

```{r}
# Creamos el vector con nombre y apellidos.
nya = c("Alberto","Armijo","Ruiz")
nya

nuevo_nya = paste(paste(substr(nya[1],1,1),'.',sep = ''),nya[2],paste(nya[3],'.',sep = ''))
nuevo_nya
```


### 2. Dado un vector de fechas, expresadas como strings (e.g., “2005-11-28”), muestra solamente aquellas correspondientes a los meses impares.
```{r}
# Creamos un vector de fechas.
fechas = c("2005-11-28","2007-9-15","2018-10-22","2018-6-21")
fechas

# Ahora obtenemos el mes de cada una de las fechas
separada = strsplit(fechas,"-")
meses = matrix(as.integer(unlist(separada)),ncol=3,nrow=4,byrow=T)[,2]; meses
pos_impares = which(meses%%2!=0); pos_impares
meses_impares = fechas[pos_impares]; meses_impares
```


### 3. Dado un string con varias palabras (e.g., “Esta es una frase, pero no cualquier frase.”) crea un vector con cada una de las plabras del string (["Esta","es","una","frase","pero","no","cualquier","frase"]).
```{r}
# Creamos el vector.
palabras = "Esta es una frase, pero no cualquier frase."

# Separamos el vector por cada una de las palabras.
palabras_separadas = unlist(strsplit(palabras,split=' ')); palabras_separadas
palabras_separadas = unlist(strsplit(palabras_separadas,'[,]')); palabras_separadas
palabras_separadas = unlist(strsplit(palabras_separadas,'[.]')); palabras_separadas
```


### 4. Busca las palabras que usan solamente las vocales “a” y “e” en un vector de strings.
```{r}
vect_palabras = c("hola","cara","verde","hijo","ubicuo")
aye = grep("[ae]",vect_palabras);aye
all = grep("[iou]",vect_palabras);all
only_aye = setdiff(aye,all); only_aye
palabras_only_aye = vect_palabras[only_aye]; palabras_only_aye
```


### 5. Dados tres vectores dia, mes y anno crea un vector con las fechas completas. Si la fecha es inválida, ésta se descartará (hint: investiga la función as.Date).
```{r}
fecha1 = c(11,12,2018)
fecha2 = c(22,9,2017)
fecha3 = c(2,2,2002)
m_fechas = rbind(paste(fecha1,collapse = '-'),
                 paste(fecha2,collapse = '-'), paste(fecha3, collapse = '-')); m_fechas
help("as.Date")
vect_fechas = as.Date(m_fechas,format="%d-%m-%Y"); vect_fechas
```

