---
title: "practica ordinal y monotonica"
author: "Alberto Armijo Ruiz"
date: "12 de febrero de 2019"
output: pdf_document
---

Leemos el archivo que vamos a utilizar primero.
```{r}
library(foreign)
datos.ordinal = read.arff(file = 'Material/esl.arff')

library(Hmisc)
head(datos.ordinal)
describe(datos.ordinal)
```



Primero creamos una función que a partir de un dataset multiclase genere uno binario según la clase seleccionada, después generamos otra función que se encargue de generar de 1:n datasets, esto se puede hacer con una función sapply. Marcamos como 0 la clase seleccionada y como 1 el resto de clases.

```{r}
# función para generar datasets binarios a partir de un dataset normal para programación ordinal.
generateBinaryDataset = function(data,class_label,class_position){
  indices = which(data[,class_position] <= class_label)
  new_dataset = data[,1:class_position-1]
  y = data[,class_position]
  y[indices] = 0
  y[-indices] = 1
  
  new_dataset = cbind(new_dataset,class=as.factor(y) )
}

# Probamos que funciona correctamente.
dataset1 = generateBinaryDataset(datos.ordinal,1,ncol(datos.ordinal))
head(dataset1)
which(dataset1$class == 0)
which(datos.ordinal$out1 == 1)
```

Creamos una función que nos genere de forma general modelos J48 de Weka.
```{r}
library(RWeka)
generateModel =  function(posicion_clase,datos){
  nombre_clase = names(datos)[posicion_clase]
  formula_modelo = as.formula(paste(nombre_clase,"~.",sep=""))
  model = J48(formula_modelo,data=datos)
}

# Probamos los resultados obtenido con el dataset de ejemplo anterior.
model1 = generateModel(ncol(dataset1),dataset1)
model1
```

Creamos un función generalizada para realizar este proceso.
```{r}
# función para devolver solamente la probabilidad de que sea 1.
probBeingOne = function(data){
  data[,2]
}

# función para calcular las probabilidades dado una fila del dataset.
calculateProbs = function(data){
  p1 = 1-data[1]
  pfinal = data[length(data)-1]
  
  ps = sapply(2:(length(data)-1),function(pos){
    p = data[pos-1] * (1-data[pos])
  })
  
  ps = unlist(ps)
  
  myProbs = c(p1,ps,pfinal)
  myProbs = unlist(myProbs)
  
}

generalOrdinalJ48 = function(datos, posicion_clase){
  # Obtenemos el número de clases y ordenamos el resultado.
  clases_dataset = sort(unique(datos[,posicion_clase]))
  
  # Eliminamos la última clase ya que no es necesario para calcular las probabilidades
  clases_dataset = clases_dataset[-length(clases_dataset)]
  
  # Generamos todos los modelos necesarios.
  datasets = lapply(clases_dataset,generateBinaryDataset,data=datos,class_position = posicion_clase)
  cat("creados datasets\n")
  
  # Generamos los modelos.
  modelos = lapply(datasets,generateModel,posicion_clase=posicion_clase)
  cat("modelos obtenidos\n")
  
  # Calculamos las probabilidades.
  probs = lapply(modelos, predict, newdata=datos[,-posicion_clase],type="probability")
  cat("haciendo predicciones")
  # Nos quedamos solamente con las que son 1 y las metemos en un dataset.
  prob_v = lapply(probs,probBeingOne)
  data_prob = data.frame(matrix(unlist(prob_v), nrow=nrow(datos), byrow = FALSE))
  
  cat("calculando probabilidades\n")
  real_probs = t(apply(data_prob,1,calculateProbs))
  prediction = apply(real_probs,1,which.max)
  prediction
}

prediction_j48 = generalOrdinalJ48(datos.ordinal,ncol(datos.ordinal))
acc = sum(prediction_j48 == datos.ordinal$out1) / length(prediction_j48)
acc
```

Ahora probamos a crear un nuevo modelo para hacer, por ejemplo SVM y volvemos a realizar el mismo proceso.
```{r}
library(e1071)
generateSVMModel = function(posicion_clase, datos){
  nombre_clase = names(datos)[posicion_clase]
  formula_modelo = as.formula(paste(nombre_clase,"~.",sep=""))
  model = svm(formula_modelo,data=datos, probability = TRUE)
}

model1 = generateSVMModel(ncol(dataset1),dataset1)
model1

p = predict(model1, dataset1[,-ncol(dataset1)],probability = TRUE)
attr(p,"prob")[,'1']
```

```{r}

probBeingOneSVM = function(data){
  attr(data,"prob")[,'1']
}

predictOrdinalSVM = function(modelos, datos_test){
  # Calculamos las probabilidades.
  probs = lapply(modelos, predict, newdata=datos_test,probability=TRUE)
  cat("haciendo predicciones")
  # Nos quedamos solamente con las que son 1 y las metemos en un dataset.
  prob_v = lapply(probs,probBeingOneSVM)
  data_prob = data.frame(matrix(unlist(prob_v), nrow=nrow(datos_test), byrow = FALSE))
  
  cat("calculando probabilidades\n")
  real_probs = t(apply(data_prob,1,calculateProbs))
  prediction = apply(real_probs,1,which.max)
  prediction
}

generalOrdinalSVM = function(datos, posicion_clase){
  # Obtenemos el número de clases y ordenamos el resultado.
  clases_dataset = sort(unique(datos[,posicion_clase]))
  
  # Eliminamos la última clase ya que no es necesario para calcular las probabilidades
  clases_dataset = clases_dataset[-length(clases_dataset)]
  
  # Generamos todos los modelos necesarios.
  datasets = lapply(clases_dataset,generateBinaryDataset,data=datos,class_position = posicion_clase)
  cat("creados datasets\n")
  
  # Generamos los modelos.
  modelos = lapply(datasets,generateSVMModel,posicion_clase=posicion_clase)
  cat("modelos obtenidos\n")
  
  modelos
}

modelos_svm = generalOrdinalSVM(datos.ordinal,ncol(datos.ordinal))
prediction_svm = predictOrdinalSVM(modelos_svm,datos.ordinal[,-ncol(datos.ordinal)])
acc = sum(prediction_svm == datos.ordinal$out1) / length(prediction_svm)
acc
```

